【裁判字號】    88,易,2234
【裁判日期】    890607
【裁判案由】    證券交易法
【裁判全文】
臺灣臺北地方法院刑事判決                        八十八年度易字第二二三四號
    公  訴  人  臺灣臺北地方法院檢察署檢察官
    被      告  巳○○○
    選任辯護人  葉大慧
                陳峰富
                蘇飛健
右列被告因證券交易法案件，經檢察官提起公訴（八十七年度偵字第二六二一一號）
，本院判決如左：
    主  文
巳○○○連續違反主管機關依證券交易法所為證券商之業務人員，除其他法令另有規
定外，不得與客戶有借貸款項以及借貸款項媒介之情事之禁止命令，處有期徒刑參月
，如易科罰金，以參佰元折算壹日；緩刑參年。
    事  實
一、巳○○○自民國八十三年二月間至八十六年八月間止，原係長鴻證券股份有限公
    司（下稱長鴻證券公司）營業員，係證券商負責人與業務人員管理規則第二條第
    二項所稱之業務人員，明知財政部證券交易管理委員會（現為證券暨期貨管理委
    員會，下稱證期會）所頒布之「證券商負責人與業務人員管理規則」第十六條第
    二項第九款規定，除其他法令另有規定外營業員不得與客戶有借貸款項以及借貸
    款項之媒介情事。竟為爭取業績及圖得丙種墊款之利息所得，自民國八十四年十
    一月間起至同年十二月間止，違反上開規定，以自有資金或向戊○以及己○○借
    貸資金或媒介戊○以及己○○借貸資金，提供予壬○○等人，供渠等下單買賣股
    票多次，最高金額約有新台幣（下同）四、五百萬元以上，利息以每萬元一日五
    元計算。
二、案經法務部調查局台北市調查處移送偵辦並經臺灣台北地方法院檢察署檢察官偵
    查起訴。
    理  由
一、訊據被告巳○○○坦承右揭與客戶為借貸款項以及借貸款項之媒介情事，並與證
    人戊○、己○○之證述相符，復有戊○、己○○於長鴻證券之開戶資料、中國信
    託商業銀忠孝分行帳戶資金往來資料等影本在卷為證，被告巳○○○之犯行堪予
    認定，應予依法論科。
二、按財政部證券暨期貨管理委員會所頒布之「證券商負責人與業務人員管理規則」
    第十六條第二項第九款規定，證券商之負責人及業務人員，不得與客戶有借貸款
    項、有價證券或為借貸款項、有價證券之媒介情事，核被告所為事實欄之行為，
    顯係違反證券交易主管機關依證券交易法第七十條所為有關證券商負責人與業務
    人員管理事項所訂定禁止停止或限制之命令，應依證券交易法第一百七十七條第
    三款之罪處斷。被告所犯多次犯行時間緊接、犯罪構成要件相同，顯係基於概括
    之犯意而為之，應依連續犯論以一罪，並加重其刑。爰審酌被告犯罪之動機、目
    的、手段、所生損害、犯後態度等一切情狀，量處如主文所示之刑，並諭知易科
    罰金之折算標準，以資懲儆。末查被告未曾受有期徒刑以上刑之宣告，有臺灣高
    等法院檢察署刑案紀錄簡覆表在卷可證，其經此教訓後，應知警愓，而無再犯之
    虞，本院因認對被告所處之刑以暫不執行為適當，爰併予宣告緩刑三年，以啟自
    新。
三、公訴意旨另以：被告明知證券商業務人員從業人員人不得以他人或親屬名義供客
    戶買賣有價證券，且不得與客戶有借貸款項、有價證券或借貸款項、有價證券之
    媒介情事，竟基於概括之犯意，自八十四年十一月間至同年十二月間止，連續多
    次提供辛○○、丑○○、子○○、癸○○、卯○○、己○○、戊○、酉○○、張
    鋒昆、丙○○○、曾素玉、曾敏、郭簡惠美、簡泰平、林淑珠等人之股票帳戶，
    作為辰○○、壬○○、申○○、亥○○、乙○○、甲○○、未○○、戊○、李輝
    煌、洪美鳳等人買賣股票使用，同時又以其夫午○○及卯○○、丑○○、丙○○○、丁○○、寅○○○、辛○○等人在中國信託商業忠孝分行、松山分行、台新
    國際商業銀行城東分行之帳戶，供做為資金調度之用，因認被告涉有上開犯行云
    云。訊據被告巳○○○堅詞否認上開犯行，辯稱辛○○、子○○、癸○○均是辰
    ○○之親戚，由辰○○使用；卯○○是壬○○之朋友由壬○○使用；酉○○、張
    峰昆、丙○○○三人均是己○○及戊○的親戚，由其二人使用；曾素玉、曾敏、
    申○○均是好友，由申○○使用並親自交割；郭簡惠美、簡泰平、林淑珠、亥○○四人均是親朋好友，由亥○○使用並親自交割；乙○○、寅○○○、洪美鳳、
    鄭秀越、丁○○、李輝煌自行交割；甲○○、未○○均不認識等語。經查證人卯
    ○○證稱：伊有在長鴻證券後來在證券公司認識一位陳先生，是由伊借予陳先生
    ；證人丑○○證稱：伊有在長鴻證券開戶，將股票帳戶借予辰○○使用，並無透
    過被告；證人乙○○證稱：伊有在長鴻證券開戶，但都由自己使用，除使用自己
    之帳戶外，並無使用他人帳戶；證人子○○證稱：伊有在長鴻證券開戶，由辰○○使用，是透過丑○○；證人癸○○證稱：伊有在長鴻證券開戶，是丑○○叫伊
    去開戶，開戶予辰○○使用；證人辛○○證稱：伊有去開戶借辰○○使用（以上
    分別見本院八十八年十一月二十二日訊問筆錄）；證人庚○○證稱：伊並無在長
    鴻證券開戶（見本院八十八年十二月十五日訊問筆錄）；而戊○以及己○○均證
    稱：只有借錢予被告，股票帳戶並無借予被告（見本院八十九年五月三日訊問筆
    錄），證人戌○○即長鴻證券外交科職員亦證稱：簿子、印章是放在戊○處，而
    己○○最小章不會放在別人處（見本院八十八年十二月十五日訊問筆錄），由以
    上證人證言可得知，被告並無自八十四年十一月間至同年十二月間止，連續多次
    提供辛○○、丑○○、子○○、癸○○、卯○○、己○○、戊○、酉○○、張鋒
    昆、丙○○○、曾素玉、曾敏、郭簡惠美、簡泰平、林淑珠等人之股票帳戶，作
    為辰○○、壬○○、申○○、亥○○、乙○○、甲○○、未○○、戊○、李輝煌
    、洪美鳳等人買賣股票使用之犯行。次查證人丁○○證稱：伊有在長鴻證券開戶
    ，但都交予其表姐黃瑞珍使用；而證人黃瑞珍則證稱：伊因融資關係才使用丁○○之戶頭，而伊之營業員並非被告，且並無將丁○○之戶頭借被告使用；證人寅
    ○○○亦證稱：伊戶頭並無借被告使用（分別見本院八十九年五月三日訊問筆錄
    ），由以上證人證言得知，被告並無利用鄭秀越、丁○○、楊陳金花股票帳戶。
    供其本人買賣股票使用以及以其夫午○○及卯○○、丑○○、己○○、丙○○○
    、丁○○、寅○○○、辛○○等人在中國信託商業銀行忠孝分行、松山分行及台
    新國際商業銀行城東分行之帳戶，供作為資金調度之犯行。此外，復查無其他積
    極證據足資認定被告涉有該上開部分違反證券交易法犯行，自屬不能證明被告犯
    罪，惟因公訴人指此與前開論罪科刑部分有連續犯關係，屬裁判上一罪，爰不另
    為無罪之諭知。
據上論斷，應依刑事訴訟法第二百九十九條第一項前段、證券交易法第一百七十七條
第三款、刑法第十一條前段、第五十六條、第四十一條、第七十四條第一款、罰金罰
鍰提高標準條例第二條，判決如主文。
本案經檢察官余秀端到庭執行職務。
中    華    民    國      八十九        年      六    月        七   日
                                        臺灣臺北地方法院刑事第三庭
                                                  法  官  陳  德  民
右正本證明與原本無異。
如不服本判決，應於判決送達後十日內，向本院提出上訴狀。
                          書記官  楊  秋  鈴
中    華    民    國      八十九      年              月             日
附錄本案論罪科刑法條全文：
證券交易法第一百七十七條第三款
有左列情事之一者，處一年以下有期徒刑、拘役或科或或併科十萬元以下罰金：
一、違反第三十一條第一項、第三十四條、第四十條、第四十一條、第四十五條、第
四十六條、第五十條第二項、第一百十九條、第一百二十八條、第一百五十條或第一
百六十五條之規定者。
二、違反主管機關依第六十一條所為之規定者。
三、違反主管機關其他依本法所為禁止、停止或限制之命令者。


司法院資訊處製作；財團法人民間司法改革基金會備份。
